# 合同取得成本

提问人：shaoyue1021 时间：2023-01-31 17:57:22
请教陈版，在准则中有说“企业为取得合同发生的、除预期能够收回的增量成本之外的其他支出，例如，无论是否取得合同均会发生的差旅费、投标费、为准备投标资料发生的相关费用等，应当在发生时计入当期损益，除非这些支出明确由客户承担。”
如果明确由客户承担，这些差旅费、投标费是应当计入其他应收款还是合同取得成本呢？
因为合同取得成本的定义是增量成本，这些费用又不是增量成本，所以觉得计入合同取得成本不太恰当，感觉其他应收款更加合适，但这句话又是在讲述合同取得成本时出现的，所以总想计入合同取得成本。

回答人：chenyiwei
如果明确由客户承担，这些差旅费、投标费是应当计入其他应收款。因为不是增量成本，所以不符合合同取得成本的定义和认定条件。